臺灣桃園地方法院刑事判決　　　　　　　　　　　　　九十三年度訴緝字第九九號
　　公　訴　人　臺灣桃園地方法院檢察署檢察官
　　被　　　告　丙○○
　　指定辯護人　本院公設辯護人　乙○○
右列被告因違反毒品危害防制條例案件，經檢察官提起公訴（九十二年度毒偵字第五
號），本院判決如左：
    主  文
丙○○共同連續販賣第一級毒品，處無期徒刑，褫奪公權終身。如附表編號一、三至
六所示之物，均沒收銷燬；如附表編號二、七至八所示之物，均沒收；販賣第一級毒
品所得新臺幣伍萬零貳佰元沒收，如全部或一部不能沒收時，以其財產抵償之。
    事  實
一、丙○○與其同居男友袁華誠（俟本院緝獲後另結）共同意圖營利，並基於販賣第
    一級毒品海洛因之概括犯意聯絡及行為分擔，先由袁華誠提供第一級毒品海洛因
    ，並聯絡買主後，再由袁華誠或丙○○將欲販售之第一級毒品海洛因攜至約定之
    地點，交付第一級毒品海洛因予買受者並收取販賣款項，自民國九十一年七月間
    某日起至同年十二月十六日止，連續在桃園縣平鎮市○○○街某處、桃園縣中壢
    市○○路二三九巷二十號一樓等處，以一次出售第一級毒品海洛因一小包零點四
    公克新臺幣（下同）二千元、一小包零點二公克一千元或按上開比例折算金額不
    等之代價，先後販賣第一級毒品海洛因予代號甲１七次，代價分別為二千元二次
    、一千元五次；及十三名真實姓名年籍不詳綽號「龍安」、「阿安」、「小陳」
    、「安仔」、「黑輪」、「志強之弟」、「阿偉」、「阿全」（起訴書誤載為「
    阿金」）、「阿恩」、「阿輝」、「老宅」、「國隆」、「志明」、「小乖」之
    成年男子，其中「龍安」部分二次，代價分別為一千元一次、二千元一次；「阿
    安」部分三次，代價分別為一千五百元一次、二千元一次、一千七百元一次；「
    小陳」部分一次，代價為一千五百元；「安仔」部分四次，代價分別為一千元三
    次、一千九百元一次；「黑輪」部分一次，代價為二千元；「志強之弟」部分一
    次，代價為五千元；「阿偉」部分一次，代價為一千元；「阿全」部分二次，代
    價分別為一千元一次、五百元一次；「阿恩」部分一次，代價為八百元；「阿輝
    」部分一次，代價為二千元；「老宅」部分一次，代價為三百元；「國隆」部分
    一次，代價為二千元；「志明」部分一次，代價為八千元；「小乖」部分一次，
    代價為四千元，渠等二人從中牟利，並由袁華誠記載於帳冊內，已完成上開交易
    共計二十八次，合計販賣第一級毒品海洛因所得五萬零二百元。嗣於同年十二月
    十六日下午五時三十分許，在桃園縣中壢市○○○路與龍和一街口，因警方先前
    據報而查獲甲１持有毒品，並據甲１告知其毒品係在上址附近向一名女子所購得
    ，乃前往上址附近暗中查訪，見丙○○形跡可疑，乃上前盤查其身分，因丙○○
    未帶相關證件，且身上又攜帶有一小包海洛因，丙○○一時緊張，便將該一小包
    海洛因丟棄至地上，但仍為警識破查獲，警方經取得丙○○同意後，於同日下午
    五時五十分許，帶同丙○○前往桃園縣中壢市○○路二三九巷二十號十一樓之袁
    華誠與丙○○同居租屋處內查看並檢查丙○○之
    及洗衣機內扣得渠等二人所有供本件販賣第一級毒品海洛因所用之如附表所示之
    物品，始查悉上情。
二、案經桃園縣警察局中壢分局報告臺灣桃園地方法院檢察署檢察官偵查起訴。
    理  由
一、訊據被告丙○○矢口否認有何販賣第一級毒品海洛因之犯行，辯稱：檢察官起訴
    之犯罪事實不實在，因為警察說如果我沒有照那樣說，他們會打我，我害怕才會
    說出警詢筆錄的內容，後來到了地檢署我才翻供。九十一年十二月十六日警察在
    我身上查獲一包海洛因是我所有，我有帶警察去中壢市○○路二三九巷二十號十
    一樓住處搜索，那時候我住在龍慈路。那個地方是我與袁華誠一起租的，承租該
    處約一個月。查獲那時是晚餐的時間，我要去買晚餐，我從龍慈路的住處外出。
    沒有與其他人有約，我身上帶海洛因是因為我自己要用。我擔心附近如果沒有賣
    。在那邊租屋是因為那邊環境比較好，但是袁華誠帶我去之後，就都沒有回家，
    我每天都沒有看到他。我當時在酒店上班，都是下午四、五點出門，一直到隔天
    凌晨或是早上才回家。有時候會帶袁華誠的女兒（指袁綾）去那邊，他女兒住在
    龍岡那裡，我會再將他女兒送回龍岡。袁華誠女兒是讀國小。到本案發生為止，
    我與袁華誠在一起約半年，我們是在酒店認識。我沒有幫忙袁華誠販賣毒品。扣
    案的海洛因十六包、注射針筒一支、電子磅秤二台、分裝袋一百九十一個、研磨
    海洛因用雷碗二組、海洛因削尖吸管三支、海洛因殘餘夾鏈袋三個，那些東西我
    懷疑是否是綽號「阿雄」的人所有，我不知道他的真實姓名，他是袁華誠的朋友
    。我剛搬到那裡的時候，有請一些朋友來玩，我覺得他的樣子就是他放的，因為
    他曾經有帶過可疑的包包放在我們那邊，有一次他的包包還忘了帶走。帳冊一張
    我不知道是何人的，便條紙是袁華誠留給我的，上面寫的內容是指他與人經營咖
    啡店，要吃的東西，是花草茶云云。
二、然查：
  (一)右揭犯罪事實，業據被告於九十一年十二月十七日警詢中自白：警方是於九十一
    年十二月十六日十七時三十分許，在中壢市○○○路與龍和一街口見我形跡可疑
    ，並盤詰我之身分，因我未帶
    緊張，便將該包海洛因丟棄在地上，但仍為警識破查獲。我為警查獲後，於同日
    十七時五十分許，便帶同警方前往我所租住處中壢市○○路二三九巷二十號十一
    樓查看並拿取證件，我並將放置於房間內之海洛因十小包及海洛因殘餘夾鍊袋三
    個主動交給警方，後來警方另於我租住處洗衣機內再查獲海洛因一二二點四公克
    等多項違禁物品（詳如扣案物品目錄表），因而將我帶回。袁華誠確實有在販賣
    毒品，就我所知道，袁華誠販賣毒品已有半年之久。平時袁華誠在分裝毒品時，
    我是有在場觀看‧‧‧。袁華誠每次要出藥時，如他本身沒空，均會叫我替他送
    毒品前往交易，袁華誠指使我前往交易毒品約有十幾次，但我只記得一次是在十
    一月底時，送一小包海洛因約零點五公克至我租住處樓下給一名自稱「安仔」之
    我租住處樓下給一名自稱「老宅」之男子，並收取現金交給袁華誠‧‧‧。警方
    於現場查獲的是販毒交易明細表無誤。警方於洗衣機內所查獲之大量毒品應該是
    袁華誠所藏放，扣案物我有看過等語不諱（參見偵卷第五—七頁正、反面）。
  (二)至被告嗣後於偵審中雖以前揭情詞置辯。惟查，據本件查獲員警即證人陳俊廷於
    九十二年一月二十二日、二十七日及九十三年九月九日偵審中皆結證稱：我們一
    開始是去該社區繞，後來在便利商店遇到一個男子與丙○○有談話，等到他們談
    話分開後，我們就盤查該名男子，那名男子說丙○○販賣毒品給他，還說丙○○
    身上還有毒品，我們就從便利商店走出來，丙○○還沒有走回她家的大樓門口，
    我們叫住她，她走過來，我們表明身分，丙○○快走到我們車子的地方，有把一
    個煙盒丟在地上，我叫我同事注意丙○○有丟煙盒在地上，我同事把煙盒撿起來
    看到裡面裝有海洛因，丙○○一開始不承認是她的，後來我們跟她講一講之後，
    她有承認是她的，她說是幫袁華誠帶下來的。我們一開始的目標是袁華誠，不是
    丙○○。後來丙○○就帶我們到她十一樓的住處搜索，我們是告訴丙○○說有看
    到她丟包是事實，而且裡面的毒品我們還沒有碰，可以送去檢驗指紋，我不可能
    無故栽贓。我也沒有恐嚇她。也沒有對她說「如果妳講的不是我要的，看我會不
    會打妳」這些話，我的確有查獲她持有毒品，丙○○當時也很配合。丙○○的警
    詢筆錄是出自她自由意思下而為之陳述。我們那時只有搜索一個地方，就是龍慈
    路二三九巷二十號十一樓。當時在場的還有袁華誠的女兒袁綾，袁綾有接到電話
    ，我們副所長問袁綾說接到什麼人電話，袁綾說是她爸爸打電話來，叫她把東西
    放到洗衣機內。丙○○在警詢中從頭到尾都沒有提到「阿雄」之人等語（參見本
    院九十三年度訴緝字第九九號卷《下稱本院二卷》第六六—六八頁偵卷第四十頁
    反面、第四一頁正面、第四七頁反面）；核與同案被告袁華誠之女即證人袁綾於
    九十二年十二月五日警詢中證稱：我記得我爸爸袁華誠是以行動電話撥打給我，
    並叫我將電腦桌上的粉末「毒品」物品藏放於洗衣機內。我知道我所藏放之粉末
    物品即是毒品海洛因。我父親撥打二通電話給我，均是交代藏放毒品事宜等語大
    致相符（參見本院九十二年度訴字第一四五九號卷《下稱本院一卷》第三一頁）
    ；並經秘密證人甲１於九十一年十二月十六日、九十二年三月二十四日及四月十
    四日警詢及偵查中結證稱：警方是於九十一年十二月十六日十六時三十分許，在
    中壢市○○○路與龍和一街口前，見我形跡可疑並盤詰我之身分，警方並在我右
    口袋內查獲海洛因注射針筒一支，因而將我帶回。我認識袁華誠，不認識丙○○
    ，我是因「阿凱」介紹認識袁華誠。我有向袁華誠買過海洛因，買過七、八次。
    是在平鎮市某處交貨。第一次交易是於九十一年十月底、十一月初左右。最後一
    次是於九十一年十二月十六日下午，跟袁華誠約好交貨地點即中壢市太子鎮大樓
    社區下面的便利商店見面‧‧‧。在與袁華誠七、八次買毒品中，有一次是丙○
    ○交給我的，但都是袁華誠接的電話。買毒品海洛因之代價只有二、三次是二千
    元，其他是一千元，一千元零點二公克，二千元零點四公克。偵卷第八七頁的照
    片的女子（即被告丙○○）是袁華誠的女友，她曾替袁華誠拿毒品給我，時間是
    九十一年十二月十六日中午，我當時打電話給袁華誠，後來是由丙○○拿毒品下
    來，才被警察查到。約在中壢市○○路二三九巷二十號一樓袁華誠家門口等語（
    參見偵卷第六九頁反面、第七七頁反面、第七八頁正、反面、第九十頁反面、第
    九一頁正面）。綜上，互核證人陳俊廷、袁綾、甲１上開所述及被告於警詢之自
    白，其中就毒品交易價格、聯絡方法、交貨者、交貨時地、本件查獲前後過程及
    扣案物之發現及查扣等細節均相符一致，再衡以證人陳俊廷、甲１與被告及同案
    被告袁華誠間宿無怨隙及仇恨，當無惡意設詞誣陷被告與同案被告袁華誠之理！
    且證人袁綾又係同案被告袁華誠之女，更無故陷其父入罪之理！觀之證人袁綾製
    作警詢筆錄時，亦有其國小訓導主任李秦吉、級任老師邱惠珍在場並簽名，更可
    見其警詢所述並無經警誘導或出於非任意性情事，且被告於本院審理中對於證人
    袁綾於警詢中之證述並無意見等情（參見本院二卷第八二頁），是本院審酌證人
    袁綾之警詢筆錄作成時之情況，認為適當，應具有證據能力；又雖秘密證人甲１
    經本院依其住所數度合法傳拘無著，而無法進行交互詰問，有本院送達證書及拘
    票等件附卷可參（參見本院二卷卷附證物袋），然秘密證人甲１於偵查中已經具
    結，其於偵查中之證詞已具擔保性，且秘密證人甲１上開於警詢及偵查中之證述
    ，又核與證人陳俊廷、袁綾上開所述及被告於警詢之自白情節大致吻合，實可認
    亦具有可信性，應具有證據能力。且本院認為證人陳俊廷、袁綾、甲１上開所述
    及被告於警詢之自白彼此互核相符，且又無任何不可信性或無擔保性情事，應認
    均屬可採。
  (三)再觀以扣案如附表編號八所示之帳冊及便條紙各一張影本之內容以查（參見偵卷
    第十一—十二頁），其中帳冊一張之內容已詳細記載：「龍安」部分二次，代價
    分別為一千元一次、二千元一次；「阿安」部分三次，代價分別為一千五百元一
    次、二千元一次、一千七百元一次；「小陳」部分一次，代價為一千五百元；「
    安仔」部分四次，代價分別為一千元三次、一千九百元一次；「黑輪」部分一次
    ，代價為二千元；「志強之弟」部分一次，代價為五千元；「阿偉」部分一次，
    代價為一千元；「阿全」部分二次，代價分別為一千元一次、五百元一次；「阿
    恩」部分一次，代價為八百元；「阿輝」部分一次，代價為二千元；「老宅」部
    分一次，代價為三百元；「國隆」部分一次，代價為二千元；「志明」部分一次
    ，代價為八千元；「小乖」部分一次，代價為四千元等語；其中便條紙一張之內
    容易已詳細記載：記得，要出的東西（我分裝好的那些）東西，在拿給別人之前
    ，先弄起來一些，不用給那麼多了等語，顯然帳冊一張內容中就記載毒品買方之
    綽號「安仔」、「老宅」之人，核與被告前開於警詢中所自白者相符一致，且便
    條紙一張內容記載關於分裝物要出之情節，亦核與被告前開於警詢中所自白者更
    屬吻合。準此，更足認被告嗣後於偵審中所辯，應屬事後空言卸責、推諉圖卸及
    迴護同案被告袁華誠之詞，殊無足採。
  (四)又扣案如附表編號一所示之疑似第一級毒品海洛因白色粉末，經警方送請法務部
    調查局鑑定結果，確均含有第一級毒品海洛因成分；扣案如附表編號三至六所示
    之陶瓷研磨器及金屬研磨器各一組、藍色及粉紅色吸管藥杓各一支、電子秤二台
    及殘渣袋三個，經本院送請法務部調查局及行政院衛生署管制藥品管理局檢驗結
    果，其上均殘留第一級毒品海洛因成分，此有法務部調查局鑑定通知書影本、法
    務部調查局檢驗通知書及行政院衛生署管制藥品管理局檢驗成績書各一紙在卷可
    憑（參見偵卷第一九頁、本院一卷第二一、七六頁）；扣案如附表編號七所示
    之分裝袋一百九十一個，其上均未殘留毒品成分，亦有前開法務部調查局檢驗通
    知書一紙在卷足憑。是觀以第一級毒品海洛因物稀價昂，取得不易，且為政府嚴
    予查緝取締之違禁物，而非法販賣第一級毒品海洛因之刑責甚重，凡非法販賣第
    一級毒品海洛因者苟無利潤可圖，衡情應無甘冒被查緝法辦重刑之危險而無端平
    價供應他人或隨意藏放他人住處之理！且本件查獲扣案如附表編號一所示之第一
    級毒品海洛因數量龐大，衡情而論，斷不可能如被告所辯係由一名綽號「阿雄」
    之人任意藏放於被告與同案被告袁華誠之上開租屋處之理！基上說明，堪認本件
    被告與同案被告袁華誠販入第一級毒品海洛因之價格必較販出之價格低廉，或以
    同一價格而減少第一級毒品海洛因之份量，而有從中賺取差額利潤圖利之意圖及
    事實，此應屬合於論理法則且不違背社會通常經驗之理性判斷，且被告與同案被
    告袁華誠和秘密證人甲１或綽號「龍安」、「阿安」、「小陳」、「安仔」、「
    黑輪」、「志強之弟」、「阿偉」、「阿全」、「阿恩」、「阿輝」、「老宅」
    、「國隆」、「志明」、「小乖」之人，彼此並無特殊之交情，苟被告與同案被
    告袁華誠與渠等買賣間無利潤可圖，則被告與同案被告袁華誠縱使至愚，亦無甘
    冒被移送法辦之危險，平白從事非法販賣第一級毒品海洛因之理！是被告與同案
    被告袁華誠應係以該分裝好之小包第一級毒品海洛因販賣予秘密證人甲１、綽號
    「龍安」、「阿安」、「小陳」、「安仔」、「黑輪」、「志強之弟」、「阿偉
    」、「阿全」、「阿恩」、「阿輝」、「老宅」、「國隆」、「志明」、「小乖
    」之人，且已完成上開交易共計二十八次，合計販賣第一級毒品海洛因所得五萬
    零二百元，而從中必有賺取利潤等情，應堪認定，則可認被告與同案被告袁華誠
    具有共同營利之意圖，灼然甚明。
  (五)又本件祕密證人甲１雖於偵查中結證述：向被告與同案被告袁華誠購買第一級毒
    品海洛因之次數約達七、八次，僅二、三次代價各是二千元，其餘代價則各係一
    千元等語，而被告於警詢中就販賣第一級毒品海洛因予綽號「老宅」之人之代價
    為五百元，與前揭帳冊一張所記載綽號「老宅」之人代價為三百元，內容上有不
    一之情。然依「罪疑唯輕，利歸被告」原則，本院採擇認定秘密證人甲１向被告
    與同案被告袁華誠購買第一級毒品海洛因之次數為七次，且其中二次代價各為二
    千元，另五次代價各為一千元，又被告與同案被告袁華誠販賣第一級毒品海洛因
    予綽號「老宅」之人一次之代價為三百元，並以本件祕密證人甲１於偵查中所述
    及扣案之帳冊一張其內容明確記載之次數、價額作為本件犯罪事實認定之依據，
    均併此敘明。
  (六)綜上所述，足認被告前開所辯，要屬事後空言規避推諉圖卸之詞，殊無可採。從
    而，本件事證已臻明確，被告犯行洵堪認定，應予依法論科。
三、查本件被告犯罪後，毒品危害防制條例部分條文業於九十二年七月九日經立法院
    修正三讀通過並經總統公布，定於九十三年一月九日施行，有關修正前後之毒品
    危害防制條例第四條第一項處罰規定，新舊法之構成要件及法定本刑均未修正，
    依刑法第二條第一項前段之規定，應適用裁判時之修正後毒品危害防制條例第四
    條第一項規定論處，公訴人未予比較適用，容有未洽，合先敘明。按海洛因業經
    毒品危害防制條例第二條第二項第一款列為第一級毒品，禁止非法持有、施打、
    吸用、製造、運輸及販賣。核被告所為，係犯修正後毒品危害防制條例第四條第
    一項之販賣第一級毒品罪。被告持有第一級毒品海洛因之低度行為，應被販賣第
    一級毒品海洛因之高度行為所吸收，不另論罪。被告與同案被告袁華誠就上開販
    賣第一級毒品海洛因之犯行，均具有犯意聯絡及行為分擔，均為共同正犯。被告
    先後多次販賣第一級毒品海洛因之犯行，時間緊接，所犯為構成要件同一之罪名
    ，顯係基於概括犯意反覆為之，屬連續犯，應從一重以連續販賣第一級毒品海洛
    因罪論斷，因被告所涉本件之販賣第一級毒品海洛因部分，法定本刑為死刑或無
    期徒刑，依法不得加重，故僅就其餘罰金部分，加重其刑。爰審酌被告之素行、
    犯罪動機、手段、智識程度、販賣毒品之次數、對社會及他人所造成之損害及犯
    罪後猶飾詞圖辯，空言否認販賣第一級毒品海洛因之犯行，顯無悔意等一切情狀
    ，量處如主文所示之刑，並依刑法第三十七條第一項之規定，宣告褫奪公權終身
    。另按刑法第五十九條得酌量減輕其刑之規定，必以被告犯罪之情狀可憫恕者，
    始足當之。查本件被告行為時為二十三、四歲，屬年輕健壯之年紀，僅因貪圖小
    利，不惜危害其他社會大眾之健康，竟鋌而走險，意圖營利，而與同案被告袁華
    誠共同販賣第一級毒品海洛因多次，事後尚且推諉卸責，亦不供出第一級毒品海
    洛因之確實來源，難認有何悔意，經本院反覆推敲，斟酌再三，仍認被告之犯罪
    情狀並無任何可憫恕之處，自無從依刑法第五十九條之規定酌量減輕其刑，併此
    敘明。又扣案如附表編號一所示之第一級毒品海洛因，係屬於第一級毒品，有前
    揭法務部調查局鑑定通知書影本一紙在卷可考，依修正後毒品危害防制條例第十
    八條第一項前段規定，宣告沒收併銷燬；扣案如附表編號二所示之包裝如附表編
    號一之上開第一級毒品海洛因之分裝袋十六個，既能與上開第一級毒品海洛因分
    別秤其重量，有前揭法務部調查局鑑定通知書影本一紙在卷可考，則與上開第一
    級毒品海洛因即無難以析離而無法個別宣告沒收之情事（最高法院九十二年度台
    上字第六九一一號刑事判決意旨可資參照），而該分裝袋十六個具有防止本件第
    一級毒品海洛因裸露、逸出及潮濕之功用，並便於攜帶及運輸，亦均屬被告與同
    案被告袁華誠所有供本件犯罪所用之物，均應依修正後毒品危害防制條例第十九
    條第一項前段規定，併予宣告沒收；扣案如附表編號三至六所示之陶瓷研磨器及
    金屬研磨器各一組、藍色及粉紅色吸管藥杓各一支、電子秤二台及殘渣袋三個，
    其上均殘留有第一級毒品海洛因，有前開法務部調查局檢驗通知書及行政院衛生
    署管制藥品管理局檢驗成績書各一紙在卷可憑，可認分別殘留其上之第一級毒品
    海洛因因已無法剝離而均應視為毒品，均應依修正後毒品危害防制條例第十八條
    第一項前段規定，不問屬於犯人與否，宣告沒收併銷燬；扣案如附表編號七所示
    之分裝袋一百九十一個，其上均未殘留毒品成分，有前開法務部調查局檢驗通知
    書一紙在卷足憑，然觀其數量龐大，斷非僅供被告與同案被告袁華誠施用第一級
    毒品海洛因所用，且本院不採信被告前開所辯，而認定被告確有販賣第一級毒品
    海洛因之犯罪事實，已如前述，應認該分裝袋一百九十一個，係被告與同案被告
    袁華誠所有供本件販賣第一級毒品海洛因分裝所用之物，均應依修正後毒品危害
    防制條例第十九條第一項前段規定，併予宣告沒收；扣案如附表編號八所示之帳
    冊及便條紙各一張，為本院認定被告與同案被告袁華誠所有供本件販賣第一級毒
    品海洛因所用以記帳及吩咐如何分裝出貨之物，已如前述，足認均為被告與同案
    被告袁華誠供本件犯罪所用之物，亦均應依修正後毒品危害防制條例第十九條第
    一項前段規定，併予宣告沒收。至鑑驗所耗損之第一級毒品海洛因，既已滅失，
    爰不另為沒收銷燬之諭知，附此敘明。又本件雖尚扣得注射針筒一支及黃色吸管
    藥杓一支等物，惟該等物品經送驗結果，該注射針筒一支其上並未殘留毒品成分
    ，該黃色吸管藥杓一支其上殘留有第二級毒品甲基安非他命成分，有前開法務部
    調查局檢驗通知書及行政院衛生署管制藥品管理局檢驗成績書各一紙在卷可考，
    又被告迭於警詢及偵審中亦否認該等物品為其所有，故顯難認該等物品係被告與
    同案被告袁華誠所有供犯本件販賣第一級毒品海洛因所用之物，且該注射針筒一
    支亦非違禁物，而殘留第二級毒品甲基安非他命之黃色吸管藥杓一支，應與本件
    犯罪無涉，應另由檢察官依法處理，爰就該等物品不另為沒收之諭知，亦予敘明
    。又被告與同案被告袁華誠共同賣出第一級毒品海洛因二十八次，合計賣出價格
    為五萬零二百元，則被告與同案被告袁華誠共同販賣所得共計五萬零二百元，亦
    依毒品危害防制條例第十九條第一項之規定宣告沒收，如全部或一部不能沒收時
    ，因係現款，故應以被告之財產抵償之。
四、同案被告袁華誠部分，俟本院緝獲後另結。
據上論斷，應依刑事訴訟法第二百九十九條第一項前段，修正後毒品危害防制條例第
四條第一項、第十八條第一項前段、第十九條第一項，刑法第十一條、第二十八條、
第五十六條、第三十七條第一項，判決如主文。
本案經檢察官孫沛琦到庭執行職務。
中　　　華　　　民　　　國　　九十三　　年　　 十二 　　月　　　九　　　日
                                  臺灣桃園地方法院刑事第十二庭
                                      審判長法  官    游  紅  桃
                                            法  官    王  美  玲
                                            法  官    林  家  賢
右正本證明與原本無異。
如不服本判決，應於判決送達後十日內向本院提出上訴狀。
                                            書記官    戴  育  萍
中　　　華　　　民　　　國　　九十三　　年　　 十二 　　月　　　十三　　日
┌────────────────────────────────────┐
│附表：                                          九十三年度訴緝字第九九號│
├───┬────────────────────┬───────────┤
│編號  │   扣 案 物 品 名 稱、數 量 及 重 量    │   備         註      │
├───┼────────────────────┼───────────┤
│一    │   第一級毒品海洛因（驗餘合計淨重一二九 │                      │
│      │   點一公克，純度百分之三十點四三，純質 │                      │
│      │   淨重三九點二九公克）                 │                      │
├───┼────────────────────┼───────────┤
│二    │   包裝編號一所示之第一級毒品海洛因之分 │                      │
│      │   裝袋十六個（包裝重四點五一公克）     │                      │
├───┼────────────────────┼───────────┤
│三    │   殘留第一級毒品海洛因之陶瓷研磨器及金 │                      │
│      │   屬研磨器各一組                       │                      │
├───┼────────────────────┼───────────┤
│四    │   殘留第一級毒品海洛因之藍色及粉紅色吸 │                      │
│      │   管藥杓各一支                         │                      │
├───┼────────────────────┼───────────┤
│五    │   殘留第一級毒品海洛因之電子秤二台     │                      │
├───┼────────────────────┼───────────┤
│六    │   殘留第一級毒品海洛因之殘渣袋三個     │                      │
├───┼────────────────────┼───────────┤
│七    │   未殘留毒品成分之分裝袋一百九十一個   │                      │
├───┼────────────────────┼───────────┤
│八    │   帳冊及便條紙各一張                   │                      │
└───┴────────────────────┴───────────┘
附錄本判決論罪科刑法條：
修正後毒品危害防制條例第四條第一項：
製造、運輸、販賣第一級毒品者，處死刑或無期徒刑；處無期徒刑者，得併科新台幣
一千萬元以下罰金。
